【裁判字號】    98,上易,1018
【裁判日期】    980428
【裁判案由】    竊盜
【裁判全文】
臺灣高等法院刑事判決               98年度上易字第1018號
上  訴  人
即  被  告  丙○○
上列上訴人因竊盜案件，不服臺灣板橋地方法院98年度易緝字第
14號，中華民國98年2月27日第一審判決（起訴案號：臺灣板橋
地方法院檢察署94年度偵字第14107號），提起上訴，本院判決
如下：
    主  文
上訴駁回。
    理  由
一、按刑事訴訟法第350條、第361條、第362條、第367條規定，
    不服地方法院之第一審判決而上訴者，須提出上訴書狀，並
    應敘述具體理由，為上訴必備之程式；其所提出之書狀未敘
    述上訴理由，或僅曾以言詞陳述上訴理由者，均應於上訴期
    間屆滿後20日內補提理由書於第一審法院。惟原審法院對上
    訴書狀有無記載理由，僅應為形式上之審查，認有欠缺，且
    未據上訴人自行補正者，始應定期間先命補正，至於上訴理
    由是否具體，係屬第二審法院審查範圍，不在命補正之列。
    （參照刑事訴訟法第361條之立法意旨）倘上訴人已提出上
    訴理由，但所提非屬具體理由者，應由第二審法院以上訴不
    合法律上之程式，判決駁回之。而所謂具體理由，必係依據
    卷內既有訴訟資料或提出新事證，指摘或表明第一審判決有
    何採證認事、用法或量刑等足以影響判決本旨之不當或違法
    ，而構成應予撤銷之具體事由，始克當之；倘僅泛言原判決
    認定事實錯誤、違背法令、量刑失之過重或輕縱，而未依上
    揭意旨指出具體事由，或形式上雖已指出具體事由，然該事
    由縱使屬實，亦不足以認為原判決有何不當或違法者，皆難
    謂係具體理由，俾與第二審上訴制度旨在請求第二審法院撤
    銷、變更第一審不當或違法之判決，以實現個案救濟之立法
    目的相契合，並節制濫行上訴（最高法院97年度台上字第89
    2號裁判意旨參照）。是以上訴人之上訴書狀或補提之上訴
    理由書，雖有敘述上訴理由，惟並未具體敘述第一審判決有
    上述違法、不當情形，即與未敘述具體理由無異，其所為上
    訴，即不符合上訴之法定要件。
二、本件上訴人即被告丙○○不服原審判決，提起上訴，其上訴
    由略以：臺灣板橋地方法院發布通緝時，被告因案於民國94
    年至97年間在大陸服刑，有大陸之服刑判決書可稽，並非畏
    罪潛逃，也並非無悔改之意。現在被告已知悔悟，家中有生
    病老父及幼子尚待照料，被告如入獄，家中經濟將頓失支柱
    ，為此請求法院予以重新審理云云。
三、經查：本件被告丙○○所犯刑法第320條第1項竊盜罪及第32
    1條第1項第3款之攜帶兇器竊盜罪。業據原審以(一)訊據被告
    丙○○固坦承於94年8月10日上午4時許，在臺北市○○○路
    ○段38號停車場內，竊取車牌號碼DX-9111號自小客車之犯行
    ，惟矢口否認有於同年月12日下午10時許，在臺北市○○街
    停車場持扳手，竊取8N-0323號車牌2面之犯行，辯稱：車係
    友人「小陳」去竊取的，車牌亦非伊所竊得，係「小陳」所
    偷取，之前伊因想交保始承認竊取云云。經查，被告於94年
    9月9日檢察官偵訊時供稱：「．．，車牌是94年8月12日晚
    上偷的，去臺北市○○街停車場偷竊8N-0323，這是直接徒
    手偷的，偷了這個車牌，就換了前揭車輛．．。」，再就竊
    取車牌之過程，於94年9月14日檢察官偵訊時詳稱：「伊當
    時有帶扳手，在94年8月12日晚上10點多，在北市○○街停
    車場偷車牌兩面，是用扳手偷的，偷車牌就是要換裝在我偷
    來的車上。」等語，原審法院緝獲時，再就起訴書所載竊取
    車輛、車牌等犯行自白不諱，被告就行竊之時間、地點、過
    程中所使用之工具、手段及動機等情詳盡供述，若非參與其
    中，顯難如此鉅細靡遺，又依經驗法則，為掩飾犯罪規避查
    緝，而將偷取之他人車輛換裝上第三人車輛之車牌，為實務
    偵查竊盜車輛犯罪所常見，並與被告所述偷取車牌動機目的
    相符，未見有違常理之處，是被告偵查中、原審法院緝獲時
    所為自白，應堪採信。反觀被告於原審審判中，憑空辯稱上
    開車輛、車牌係由其友人「小陳」所竊取云云，然無法提出
    「小陳」之真實姓名年籍資料供原審法院詳查究明，又被告
    曾有竊盜前科，又經通緝多年始到案，當知認罪後之刑事法
    律效果為何，果該車輛、車牌均為「小陳」所竊取，豈會在
    偵查中、本院緝獲時，自白犯罪，而未供出「小陳」之人，
    是被告事後所辯，無非欲將竊盜罪責推諉不知名之他人，顯
    係臨訟卸責之詞，不足採信。綜上，被告於原審、偵查中就
    竊取車牌號碼DX-9 111號自小客車、8N-0323號車牌2面之自
    白，均與事實相符，復與證人即告訴人甲○○警詢、偵訊中
    之證述，證人即被害人乙○○警詢中之證述相合，並有車輛
    竊盜、車牌失竊資料個別查詢報表─查詢車輛認可資料1紙
    、臺北市政府警察局中山分局車輛協尋（尋獲）電腦輸入單
    1紙、車輛車牌失竊作業─查獲車輛認可資料1紙、臺北縣政
    府警察局車輛車牌（尋獲）電腦輸入單2紙、車輛竊盜、車
    牌失竊資料個別查詢報表─查詢車牌認可資料1紙、車輛車
    牌失竊作業─查獲車牌認可資料1紙、扣押物品目錄表1紙、
    贓物認領保管單2紙、贓物照片4幀足堪輔助，本件事證明確
    ，犯行洵堪認定，應依法論科。(二)說明被告行為後，刑法第
    56條連續犯之規定業經修正刪除，是於新法修正施行後，行
    為人之數犯罪行為，即須分論併罰。此刪除雖非犯罪構成要
    件之變更，但顯已影響行為人刑罰之法律效果，自屬法律有
    變更，依修正後刑法第2條第1項規定，比較新、舊法結果，
    仍應適用較有利於行為人之行為時法律即舊法論以連續犯，
    本件被告所犯竊盜、加重竊盜犯行，均時間密切，犯罪構成
    要件相同，顯基於概括犯意所為，依上，即應從有利之修正
    前刑法第56條規定論以連續犯，而以一攜帶兇器竊盜罪論，
    並加重其刑。並審酌被告於有期徒刑執行完畢後，5年內再
    犯本件有期徒刑以上之罪，有累犯之加重事由。並審酌被告
    正值壯年，曾有多次前科仍不思向上，素行不良，此有上揭
    前案紀錄表足按，竊取他人車輛、車牌，足破壞他人對該等
    財產之使用權利，而使他人受有財產損害，及其品行、犯罪
    動機、目的、手段、行為次數、生活狀況、智識程度，復於
    犯後仍設詞狡辯，並無悔改之意等一切情狀，量處被告有期
    徒刑10月。另查，被告上開犯罪時間雖在96年4月24日以前
    ，惟被告於96年7月16日中華民國96年罪犯減刑條例公布施
    行前之95年6月15日，已經原審法院發布通緝，至98年1月20
    日始緝獲到案，有原審法院95年6月15日95年板院輔刑育科
    緝字第552號通緝書、內政部警政署鐵路警察局第一警務段
    通緝案件移送書、98年1月23日98年板院輔刑育銷字第66號
    撤銷通緝書、通緝刑事被告歸案證明等資料在卷足佐，是依
    中華民國96年罪犯減刑條例第5條規定，不得減刑，併此敘
    明。末查，未扣案扳手一支，為被告所有供犯本案竊盜犯行
    所用之物，爰依法宣告沒收之等情。均已詳敘所憑證據、認
    定理由及量刑依據。從形式上觀察，原判決並無認定事實錯
    誤、量刑瑕疵或違背法令之情形可言。被告上訴意旨以原審
    法院發布通緝時，被告因案在大陸服刑，非畏罪潛逃，而無
    悔改之意云云。然查：被告於96年7月16日中華民國96年罪
    犯減刑條例公布施行前之95年6月15日，經原審法院發布通
    緝，至98年1月20日始緝獲到案，依法自不得予以減刑，已
    經原審法院說明如前，至其是否因案在大陸執行，尚與被告
    是否適用減刑條例無涉，被告上訴所指，容有誤解。本件被
    告上訴意旨，並未依據卷內既有訴訟資料提出新事證，指摘
    或表明第一審判決有何採證認事、用法等足以影響判決本旨
    之不當或違法，而構成應予撤銷之具體事由，依上開說明，
    本件被告上訴顯無具體理由而不合法定程式應予駁回，並不
    經言詞辯論為之。
據上論斷，應依刑事訴訟法第367條前段、第372條，判決如主文
。
中    華    民    國    98    年    4    月  28      日
                  刑事第八庭    審判長法  官  鄭文肅
                                      法  官  蔡光治
                                      法  官  劉嶽承
以上正本證明與原本無異。
不得上訴。
                                      書記官  魏淑娟
中    華    民    國    98    年    4     月    28    日


司法院資訊處製作；財團法人民間司法改革基金會備份。
